

## JONATHAN QUINTANA

## **DESARROLLADOR WEB**

Soy desarrollador web, con experiencia en diversas tecnologías, como HTML5, CSS, JavaScript, React y Angular. Capacitado para abordar proyectos diversos, diseñando soluciones personalizadas que cumplen con precisión las necesidades de los clientes y mi pasión por el trabajo en equipo, sumado a mis sólidas habilidades blandas, empatía.

# CONTACTO

## Teléfono:

+34641606307

### Mail:

jonathanjqda@gmail.com

### Dirección:

Plaza Primo de Rivera, Oviedo, Asturias, España



Ingles	 100%
Alemán	 60%
Portugues	 100%
Italiano	 70%
Francés	60%

## STACK DE DESARROLLO



## **EDUCACIÓN**

## Instituto Universitario Pedagógico "Mons. Rafael Arias

Blanco"2006 - 2012

Graduado como Licenciado en Educación en Informática.

tecnologías de comunicación e información.

- Universidad Santa María 2012-2014
  Postgrado en Planificación y Evaluación en
- Instituto Pedagógico Libertador de Caracas 2015-2018



## **EXPERIENCIA**

## Centro profesional Mara 2013-2015

- Seguimiento de Agenda. Desarrollo mutimedia y desarrollo web front-end.
- Freelancer en la plataforma peopleperhour 2014-

Desarrollador multimedia y desarrollador web con más de 55 reseñas demostrables de clientes de América, Europa y Asia.

Universidad castilla-la mancha 2021-2024

Profesor de inglés técnico aplicado a las It.



## TAREAS DESARROLLADAS

- 1. Desarrollo de Interfaz de Usuario (UI):
  - Diseño y creación de interfaces de usuario atractivas y funcionales.
- 2. Implementación de Diseños Responsivos:
  - Garantizar que las aplicaciones web sean accesibles y se vean bien en diversos dispositivos y tamaños de pantalla.
- 3. Programación en HTML, CSS y JavaScript:
  - Codificación y estructuración de páginas web utilizando tecnologías fundamentales del frontend.
- 4. Integración de Frameworks como React o Angular:
  - Desarrollo de componentes y funciones utilizando frameworks populares para construir aplicaciones interactivas y dinámicas.
- 5. Optimización de Rendimiento:
  - Mejora continua del rendimiento de la interfaz para garantizar una experiencia de usuario rápida y eficiente.